Inventaris van het archief van het geslacht Mackay van Ophemert en aanverwante geslachten, 1370-1968 (1994)
Nationaal Archief, Den Haag
- Stukken van persoonlijke aard
  - Stukken afkomstig van leden van aanverwante geslachten., C.
    - De Geer, XI.
      - Barthold Jacob de Geer (1816-1903)., 3
        - Aantekeningen van Barthold Jacob de Geer betreffende de tot het gebruik van zeker fonds gerechtigde vrouwelijke afstammelingen van Jan Jacob de Geer., 19de eeuw; 872; 1 omslag
    - Van Haeften., XII.
      Verwant met Mackay (nederlandse tak) door het huwelijk van Ursulina Philippina van Haeften met Aeneas Mackay.
      - Walraven van Haeften (gest. 1658) en Fransina van Cockengen (?-?)., 1
        - Stukken betreffende de afwikkeling van de nalatenschappen van Henrica van Haeften, Walraven van Haeften en Fransina van Cockengen., 1662-1671, en z.j; 873; 1 omslag
          Henrica van Haeften was de moeder van Walraven.
      - Reinier van Haeften (1646-1733) en Adriana Maria de Cock van Delwijnen., 2
        - Lastgeving van Gedeputeerden van het Kwartier van Nijmegen aan Reinier van Haeften om spaanse hulptroepen van Gorinchem naar Arnhem te geleiden., 1672; 874; 1 stuk
        - Kwitanties voor Reinier van Haeften en Adriana Maria de Cock van Delwijnen., 1691, 1707; 875; 1 omslag
        - Resolutie van de Ridderschap van het ambt van Tieler- en Bommelerwaard, waarbij Reinier van Haeften en Carel Pieck worden aangewezen tot gecommitteerden op de lands- en kwartiervergaderingen. Gelijktijdig uittreksel., 1702; 876; 1 stuk
        - Declaratie van verschotten van Anton Pronck voor Reinier van Haeften over 1706 en 1707, 1708; 877; 1 stuk
        - Huishoudelijke aantekeningen van Adriana Maria de Cock van Delwijnen, echtgenote van Reinier van Haeften., 1723-1728; 878; 1 omslag
        - Magescheid tussen de erfgenamen van Johan de Cock van Delwijnen, Reinier van Haeften en Adriana Maria de Cock van Delwijnen., 1733; 879; 1 katern
      - Walraven van Haeften (gest. 1746) en Francoisa van Till (?-?), 3
        - Stukken ven Walraven van Haeften als dijkgraaf en ambtman van Bommel, Tieler- en Bommelerwaard., 1709-1746; 880; 1 omslag
        - Contract van huwelijkse voorwaarden tussen Walraven van Haeften en Françoisa van Till., 1717; 881; 1 charter
        - Kwitanties voor Walraven van Haeften en Françoisa van Till., 1732-1734; 882; 1 omslag
        - Plan van verdeling van de nalatenschap van Walraven van Haeften., 1747; 883; 1 stuk
      - Barthold van Haeften (1692-1772) en Margriet van Lynden 1699-1761)., 4
        - Kwitanties voor Barthold van Haeften en Margriet van Lynden., 1719, 1772; 884; 1 omslag
        - Stukken van Barthold van Haeften als ambtman van Bommel, Tieler-en Bommelerwaard., 1725-1760; 885; 1 omslag
        - Testament van Barthold van Haeften en Margriet van Lynden. 1757. Met afschrift z.j., en akte van volmacht op F.W. de Virieu om het voor de leenkamer van Waardenburg te doen bekrachtigen., 1758; 886; 1 omslag
        - Brief van Barthold van Haeften van Lodewijk van Brunswijk Wolfenbüttel., 1766; 887; 1 stuk
        - Akte, waarbij Gedeputeerden van het Kwartier van Nijmegen een rentebrief d.d. 12 november 1636 splitsen in drie rentebrieven. 1705. Met kwitantie ter zake van cessie van een van deze rentebrieven aan Johan de Cock van Delwijnen. 1705. Authentieke afschriften., (ca. 1770); 888; 1 stuk
          Waarschijnlijk zijn deze rentebrieven door vererving aan Barthold van Haeften gekomen.
        - Gedicht op het overlijden van Barthold van Hoeften. Gedrukt., 1772; 889; 1 stuk
        - Stukken betreffende de afwikkeling van de nalatenschappen van Barthold van Haeften en Margriet van Lynden., 1772 -1778 en z.j; 890-891; 2 pakken
          - niet gespecificeerd, 890
          - niet gespecificeerd, 891
      - Reinira Adriana Margaretha van Haeften (ca. 1720-1750)., 5
        - Schuld bekentenis van Christiaan Spillenaer en Maria Aensorgh aan Pieter Weyman, groot f. 8000.-. Met aantekening, dat Adriana Margaretha van Haeften het restant heeft afgelost., 1727; 892; 1 stuk
      - Reinier van Haeften (1729-1800) en Jeanne Cénie Kick (1758-1799)., 6
        - Afrekeningen van Reinier van Haeften en de beheerders van zijn nalatenschap met Ph.Fr. Tinne., 1775-1802; 893; 1 omslag
        - Contract van huwelijkse voorwaarden tussen Reinier van Haeften en Jeanne Cénie Kick, met andere stukken betreffende de voltrekking van het huwelijk., 1778; 894; 1 omslag
        - Brief van Reinier van Haeften van prins Willem V., 1780; 895; 1 stuk
        - Schuldbekentenis van Reinier van Haeften aan de weduwe A. van der Kruyssen-van Limpers, groot f. 500.-. 1756. Met aantekening betreffende de aflossing., 1782; 896; 1 stuk
        - Akten van aanstelling door de erfstadhouder en raden van Gelderland van Reinier van Haeften tot ambtman en dijkgraaf van Bommel, Tieler- en Bommelerwaard. Met bijbehorende stukken., 1783-1785, 1801; 897; 2 charters en 1 omslag
        - Stukken van Reinier van Haeften als gezant te Constantinopel en Wenen., 1784-1800; 898; 1 omslag
        - Kwitanties voor Reinier van Haeften., 1784-1792 en z.j; 899; 1 omslag
        - Stukken betreffende de afwikkeling van de nalatenschap van Reinier van Haeften., 1800-1824; 900; 1 omslag
      - Anne Margriet van Haeften (1782-1844)., 7
        - Stukken betreffende de regeling van de voogdij over het beheer van het vermogen van Anne Margriet, Elisabeth Cénie, Henriëtte M.Ch.U. en Victoire Sophie van Haeften gedurende hun minderjarigheid., 1800-1809; 901; 1 omslag
        - Circulaire aan Anne Margriet van Haeften van het provinciaal kerkbestuur van Limburg betreffende steun aan protestantse gemeenten. Gedrukt., 1837; 902; 1 stuk
        - Stukken betreffende de begrafenis en de afwikkeling van de nalatenschap van Anne Margriet van Haeften., 1844; 903; 1 omslag
      - Elisabeth Cénie van Haeften (1783-1825)., 8
        - Kwitanties voor Elisabeth Cénie van Haeften., 1801-1825; 904; 1 omslag
        - Brieven van de intendant-generaal der Financiën aan Elisabeth Cénie van Haeften als kanonikes van het voormalig jufferenstift te Zennewijnen, over de toekenning van een pensioen., 1812; 905; 1 omslag
        - Koninklijk Besluit, waarbij aan Elisabeth Cénie van Haeften en haar zusters de titel van baronesse wordt verleend. Authentiek gelijktijdig uittreksel., 1822; 906; 1 stuk
        - Stukken betreffende de afwikkeling van de nalatenschap van Elisabeth Cénie van Haeften., 1825, 1826; 907; 1 omslag
      - Henriëtte Margaretha Charlotte Ursulina van Haeften (1784-1823)., 9
        - Stukken betreffende het beheer van het vermogen van Henriëtte M.Ch.U. van Haeften., 1804-1824; 908; 1 omslag
        - Stukken betreffende de begrafenis en de afwikkeling van de nalatenschap van Henriëtte M.Ch.U. van Haeften., 1823, 1824; 909; 1 omslag
      - Victoire Sophie van Haeften (1789-1825)., 10
        - Stukken betreffende de begrafenis en de afwikkeling van de nalatenschap van Victoire Sophie van Haeften., 1825, 1826; 910; 1 omslag
    - De Cock van Delwijnen., XIII.
      Verwant met van Haeften door het huwelijk van Adriana Maria de Cock van Delwijnen met Reinier van Haeften.
      - Hillegond van Auwrijn (gest. 1538), weduwe van Adriaen de Cock van Delwijnen., 1
        - Akte van wederkerige kwijting van schulden tussen Hillegond van Auwrijn en Heylken, weduwe van Wouter Ghysberts, 1538; 911; 1 charter
          Reg. nr. 59.
          59 1538 juni 30.
          Wolff van Ztuivell en Jan die Cock van Delwijnen, schepenen in Zuylichem, oorkonden, dat Hillegond, weduwe van Arien die Cock, en Heylken, weduwe van Wouter Ghysbertss., zijn overeengekomen elkaar alle schuldbekentenissen, die de een van de ander heeft, te zullen teruggeven.
          Oorspr. (inv. nr. 911).
          Met de geschonden zegels van de beide oorkonders.
      - Adriaen de Cock van Delwijnen (verschijnt tussen 1551 en 1604) en 1e. Maria van Brakel; 2e Maria van Hemert., 2
        - Magescheid tussen de erfgenamen van Joachim van Giessen en Maria van Brakel, en Adriaen de Cock van Delwijnen., 1564; 912; 1 charter
          Reg. nr. 84.
          84 1564 mei 13.
          Johan van Riebeeck de oude, Johan van Riebeeck de jonge, Frederick van Hemert, heer van Wadenoijen, Thomas van Scherpenzeel, Fredrick van Doirn en Frans Caell, als vrienden en verwanten van Hugho van Giessen, vader en voogd van Joest van Giessen, Gijsbert van Giessen, Josina van Giessen en Theodora van Giessen, kinderen van wijlen Joachim van Giessen en Marij van Brakel, enerzijds, en Otto Pieck, heer van Thienhoven, Johan Pieck, Wilhem de Cock van Delwijnen en Aerndt de Bije, als vrienden en verwanten van Adriaen de Cock van Delwijnen en Joachim de Cock van Delwijnen, zoon van Adriaen voornoemd, en Marij van Brakel, anderzijds, maken een scheiding van de goederen, door Joachim van Giessen en Marij van Brakel nagelaten en door Adriaen de Cock van Delwijnen aangebracht en verkregen, waarbij aan Joost, Gijsbert, Josina en Theodora van Giessen worden toebedeeld een aantal landerijen onder Ghiessen, Honswijck en Weerdthuijsen en elders in het land van Althenae, enige landerijen, erf- en lostijnsen onder Rumdt, enige landerijen en tijnsen onder Brakel en de hoofdsom van een lostijns onder Boemel, aan Adriaen de Cock van Delwijnen een huis, landerijen en een tijns in het land van Althenae en onder Worichem, enige lostijnsen onder Rumdt, en landerijen onder Delwijnen, en aan Joachim de Cock van Delwijnen landerijen en een huis in het land van Althenae en een bedrag van 332 gulden 10 stuivers, hem door zijn vader uit te betalen, van welke scheiding uitgezonderd blijft de Leechgelandtsche tiend te Brakel, die ingevolge de huwelijkse voorwaarden aan Adriaen in vruchtgebruik en aan Joachim in eigendom toekomt, echter met dien verstande, dat Joachim en Adriaen aan Josina en Theodora 700 gulden uit deze tiend zullen uitkeren, terwijl de erfpacht, rustend op de Hogelandtsche tiend, voor rekening van Joost van Giessen komt, evenwel Adriaen en Joachim de Cock zullen bijdragen in de aflossing van een gedeelte van deze tiend, dat aan het huis van Brakel in pand is gegeven.
          A) Oorspr. (inv. nr. 912).
          Ondertekend door Joest van Ghiessen, Josyna van Ghiessen en Theodora van Ghiessen.
          Met de lichtgeschonden zegels van Hugho van Ghiessen, Joest van Ghiessen, Adriaen de Cock, Frederick van Hemert, Thomas van Scerpenzeel, Frederick van Doirn, Frans Cael, Otto Pieck, Wilhem die Cock van Delwijnen en Arnt die Bije. De zegels van Johan van Riebeeck de oude, Johan van Riebeeck de jonge en Johan Pieck zijn verloren.
          B) Afschrift (1622) in inv. nr. 1282, gewaarmerkt door H. van Benthem, landschrijver van Neder-Betuwe.
        - Contract van huwelijkse voorwaarden tussen Adriaen de Cock van Delwijnen en Maria van Hemert., 1568; 913; 1 charter
          Reg. nr. 89.
          89 1568 februari 1.
          Wilhem die Cock van Delwijnen, Dirck die Cock van Delwijnen Ghijsbert die Cock van Delwijnen, Aernt die Cock van Delwijnen en Aelbert van Hoichwaueren, namens de bruidegom, en Hanrick van Hemert, persona te Avesaet, Otto van Hemert, Ghijsbert van der Horst, Hubert van Boxmeer en Hanrick van Holt, namens de bruid, stellen huwelijkse voorwaarden vast tussen Adriaen die Cock van Delwijnen en Marije van Hemert, waarbij bruidegom en bruid ieder alle goederen, die zij tegenwoordig bezitten, inbrengen, en Adriaen die Cock van Delwijnen voorts aan Marije toekent een lijftocht, groot 250 gulden brabants 's jaars, alsmede een morgengave, bestaande uit 500 gulden en enige gouden sieraden, terwijl Jochim die Cock, zoon van Adriaen, afstand zal doen van een tiend op Delwijnen in ruil voor een huis, hof, boomgaard hopland en 6 morgen land te Delwijnen, op de nakoming van welke huwelijkse voorwaarden ten overstaan van Arnt die Bye, secretaris der stad Saltbomell, een boete is gesteld van 1000 gouden engelse rosenobels.
          Oorspr. (inv. nr. 913).
          Met de zeer geschonden zegels van Adriaen de Cock van Delwijnen, Wilhem die Cock van Delwijnen, Ghijsbert die Cock van Delwijnen, Arnt die Cock van Delwijnen, Aelbert van Hoichwaueren, Hanrick van Hemert, Otto van Hemert en Ghijsbert van der Horst. De zegels van Marije van Hemert, Dirck die Cock van Delwijnen, Hubert van Boxmeer en Hanrick van Holt zijn verloren.
        - Brief aan Adriaen de Cock van Delwijnen als dijkgraaf van Tielerwaard van de Staten van Utrecht., 1599; 914; 1 stuk
      - Johan de Cock van Delwijnen (verschijnt ca. 1605) en 1e. Eustachia van Hemert; 2e. Adriana van Beynhem., 3
        - Brieven aan Johan de Cock van Delwijnen van A. de Bije, Adriaen de Cock van Delwijnen, Barthold van Gent, Pieter de Gruyter en Tido Herman van Inn- en Kniphusen., 1614-1643 en z.j; 915; 1 omslag
        - Brieven aan Adriana de Cock van Delwijnen geb. van Beynhem, van haar zoon Adriaen de Cock van Delwijnen., 1638; 916; 1 omslag
        - Akte van volmacht aan Barthold van Gent, ambtman van Bommel, Tieler- en Bommelerwaard, op Johan de Cock van Delwijnen, om namens hem de verdeling van de tekorten in de ambtslasten van de Bommelerwaard te regelen., 1644; 917; 1 stuk
        - Stukken van Johan de Cock van Delwijnen betreffende de verdeling van de kosten van een dijkbreuk te Herwijnen over de heerlijkheden in de Tielerwaard., 1644; 918; 1 omslag
        - Schuldbekentenis van Adriana de Cock van Delwijnen, geb. van Beynhem, en Maria de Cock van Delwijnen aan Cornelis van Bueren, groot 200 carolusguldens. Met kwitantie voor de aflossing. 1663., 1648; 919; 1 stuk
      - Maria de Cock van Delwijnen (?-?)., 4
        - Testament van Maria de Cock van Delwijnen., 1637; 920; 1 stuk
        - Schuldbekentenissen van Maria de Cock van Delwijnen aan Pater Wares, minderbroeder te Hasselt, groot 100 gulden, Han Lindtmans, schepen te Houthoven, groot 113 gulden 18 1/2 stuiver, en Pieter Stevenss. van Teffelen, groot 182 gulden 10 stuivers. Met aantekeningen betreffende de aflossing. 1653 en z.j., 1646, 1647; 921; 1 omslag
        - Stukken betreffende de afwikkeling van de nalatenschap van Maria de Cock van Delwijnen., 1648-1654 en z.j; 922; 1 omslag
      - Adriaen de Cock van Delwijnen (verschijnt 1638-gest. 1698) en Anna van Gent (?-?)., 5
        - Openbare funkties., a
          - Stukken van Adriaen de Cock van Delwijnen als opperste kerk- en armmeester te Wadenooien., 1648-1671 en z.j; 923; 2 charters en 1 omslag
          - Stukken van Adriaen de Cock van Delwijnen als schepen in de bank van Deil., 1652-1670; 924; 1 omslag
          - Stukken van Adriaen de Cock van Delwijnen als heemraad in de Tielerwaard., 1652-1689 en z.j; 925; 1 omslag
          - Stukken van Adriaen de Cock van Delwijnen als ambtsjonker van de Tielerwaard., 1653-1672 en z.j; 926; 1 omslag
        - Partikuliere zaken., b
          - Stukken betreffende een geschil tussen Adriaen de Cock van Delwijnen en Anna van Gent enerzijds, en Rutger van Randwijck anderzijds, over de nalatenschap van Godefroij van Gent en Maria van Giessen., 1645-1653 en z.j; 927; 1 omslag
          - Diverse stukken en aantekeningen van Adriaen de Cock van Delwijnen en Anna van Gent van financiële aard., 1648-1696 en z.j; 928; 1 omslag
          - Akte van akkoord tussen Barthold van Gent en Willem Tomas Quaet van Wickraet en Maria Torck inzake de nalatenschap van Rutger van Randwijck jr. 1649. Afschrift in de hand van Anna van Gent., Z.j; 929; l stuk
          - Stukken betreffende een geschil tussen Adriaen de Cock van Delwijnen Joachim van Gent en Joost van Gent over de nalatenschap van Barthold van Gent., 1651-1655 en z.j; 930; 1 omslag
          - Brieven en kostendeclaraties aan Adriaen de Cock van Delwijnen ter zake van verschillende, niet nader aangeduide processen., 1653-1690; 931; 1 omslag
          - Brieven aan Adriaen de Cock van Delwijnen van .? van Bronckhorst tot Hulssen, Anna van Gent, Joachim van Gent, Geo. Florens van Kniphausen en Vogelsang, Ferdinand van Kniphausen en Vogelsang, Q. de Cocq en Antoi S. (?)., 1655-1672 en z.j; 932; 1 omslag
          - Stukken betreffende een niet nader aangeduid proces, gevoerd voor het Hof van Gelderland, tussen Alexander Tengnagel, heer van Gellikum enerzijds, en Jan van Scherpenzeel, heer van Rumt, en Sluymer en Hackert anderzijds., 1671; 933; 1 omslag
            Adriaen de Cock van Delwijnen was hierbij betrokken.
          - Stukken betreffende een geschil tussen Adriaen de Cock van Delwijnen en Anna van Gent en de andere erfgenamen over de nalatenschappen van Joost van Gent en Lucia Brummer., 1680 en z.j; 934; 1 omslag
          - Stukken betreffende een geschil tussen Anna van Gent en H.J. de Montagne over de nalatenschap van Christina van Gent., 1695; 935; 1 omslag
          - Brieven aan diverse personen van Adriaen de Cock van Delwijnen. Z.j. Concepten., 936; 1 omslag
          - Stukken betreffende een proces van Anna van Gent en haar zoon Johan de Cock van Delwijnen tegen de graaf van Autel over twee obligaties uit de nalatenschap van Ferdinand van In- en Kniphuizen, heer van Vogelsang. Met retroacta d.d. 1616-1648., 1700-1714; 937; 1 omslag
      - Johan de Cock van Delwijnen (gest. 1724)., 6
        - Openbare funkties., a
          - Stukken van Johan de Cock van Delwijnen als ambtsjonker en lid van de Ridderschap van Bommel, Tieler- en Bommelerwaard, 1675-1702; 938-939; 2 omslagen
            - Stukken betreffende gelden, door de dorpen in de Bommeler- en Tielerwaard op te brengen voor lossing van gijzelaars. 1675-1690, 938
            - Diversen., 939
          - Stukken van Johan de Cock van Delwijnen als lid en Gedeputeerde van het Kwartier van Nijmegen., 1686-1719; 940-952; 13 omslagen
            - Stukken betreffende de heffing en invordering van de verponding, 1686-1717, 940
            - Stukken betreffende de financiering van de militie, 1688-1719 en z.j, 941
            - Stukken betreffende diverse waterstaatszaken, 1692-1708 en z.j, 942
            - Stukken betreffende de invordering van het familiegeld, 1693-1719, 943
            - Stukken betreffende de invordering van de imposten en de verdeling van de opbrengst daarvan, 1694-1718, 944
            - Stukken betreffende de revisie van een proces van de magistraat van Zaltbommel tegen de ambtman Diderick van Elst, 1694 en z.j, 945
            - Stukken betreffende het beheer van de abdij van Marienweerd en andere geestelijke goederen en stichtingen, 1700-1715, 946
            - Stukken betreffende diverse financiële zaken, 1702-1716 en z.j, 947
            - Stukken betreffende benoemingen van en geschillen met ambtenaren, 1702-1715 en z.j, 948
            - Stukken betreffende de buitenlandse politiek van de Republiek, 1712, 1717, 949
            - Stukken betreffende een proces van Ewoud van Els tegen Willem Hendriksen en Arien Huigen, alsmede gedeputeerden van het Kwartier, over het zetten van een huis onder Hellouw, 1714, 1715, 950
            - Stukken betreffende veranderingen, gebracht in het bestuur der stad Zaltbommel. Met retroacta d.d. 1654, 1717, 951
            - Diversen, 1692-1715, 952
          - Stukken van Johan de Cock van Delwijnen als lid van de Dijkstoel van Bommelerwaard., 1684, 1685; 953; 1 omslag
          - Akte, waarbij schepenen in Deil getuigen, dat de goederen van Johan en Floris van Meeckeren, heren van Meinerswijk, ten behoeve van Arnold van Bijsterveld executoriaal verkocht zijn aan Aellert Meyers., Met akte van bekrachtiging.; 1688; 1689; 954; 3 aaneengehechte charters
            Johan de Cock van Delwijnen was schepen in Deil.
          - Aantekeningen van Johan de Cock van Delwijnen als buitengewoon lid van het Hof van Gelderland betreffende de beslissingen inzake bestuursgeschillen en oproerige bewegingen in het Kwartier van Nijmegen., 1702; 955; 1 omslag
          - Stukken van Johan de Cock van Delwijnen als ambtman van Bommel, Tieler- en Bommelerwaard., 1703-1723; 956-962; 7 omslagen
            - Stukken betreffende de invordering van diverse belastingen. Met retroacta vanaf 1699, 1703-1707 en z.j, 956
            - Stukken betreffende diverse waterstaatszaken. Met retroacta vanaf 1700, 1703-1716, 957
            - Stukken betreffende reparaties aan de hulpsluis te Dalem. Met retroacta vanaf 1416, 1703-1716, 958
            - Stukken betreffende de uitoefening van de criminele justitie, 1703-1723, 959
            - Stukken betreffende de aanstelling en bezoldiging van en geschillen met lagere ambtenaren, 1706-1723, 960
            - Rekeningen van de ambtman. 1707-1717, Fragmenten van concepten. Met bijlagen., 961
            - Diversen, 1703-1714, 962
          - Stukken van Johan de Cock van Delwijnen als afgevaardigde ter buitengewone vergadering van de Staten-Generaal. Met retroacta vanaf 1709., 1717; 963; 1 omslag
        - Partikuliere zaken., b
          - Stukken betreffende een geschil tussen Walraven van Steenhuys, heer van Heumen, en zijn zwager Gijsbert Tengnagel, heer van Gellikum, over de nalatenschap van Anna van Randwijck, weduwe van Ludolph van Steenhuys., 1677-1706 en z.j; 964; 1 omslag
            Johan de Cock van Delwijnen legde in deze zaak een verklaring af.
          - Stukken betreffende het beheer van het vermogen van de minderjarige kinderen van Anna Wilhelmina Cecilia van Keppel, douairière van Heeckeren van Enghuizen., 1687-1700 en z.j; 965; 1 omslag
            Johan de Cock van Delwijnen was voogd over deze kinderen.
          - Brieven aan Johan de Cock van Delwijnen van G. Doijweert en C. de Cocq, 1691-1694; 966; 1 omslag
          - Stukken betreffende de verkoop van de heerlijkheden Waardenburg en Neerijnen door de dochters van Diderik van Bronkhorst aan Cornelis van Aylva, en de belening van Margareta van Aylva-van Gent met deze heerlijkheden., 1701, 1707; 967; 1 omslag
            Johan de Cock van Delwijnen hielp het koopcontract opstellen.
          - Akte, waarbij Willem Bertram Quadt van Wickradt en Margaretha van Aylva-van Gent hun geschil (over de erfenis van Cornelis en Margaretha van Gent?) onderwerpen aan de uitspraak van J.B. van Randwijck, Johan de Cock van Delwijnen en J. van Arnhem. 1711. Afschrift, z.j; 968; 1 stuk
            In dit afschrift staat abusievelijk: G.B.B. Quadt van Wickraet en W.B. van Aylva-van Gent.
          - Akte, waarbij Walrat van Steenhuys, heer van Heumen, Malden en Oploo, en Egbert Alexander Rengers, heer van Sleeberg en Westdorp, hun geschillen onderwerpen aan de uitspraak van Johan de Cock van Delwijnen en de heer van Wolferen. Concept., 1711; 969; 1 stuk
          - Rekening, gedaan door de rentmeester J. van Barneveld aan Adriana Margriet, Walraven en Barthold van Haeften van de nalatenschap van Johan de Cock van Delwijnen over 1725 en 1726, 1728; 970
            Zie ook op nr. 879.
      - Barthold de Cock van Delwijnen (verschijnt 1688)., 7
        - Tijnsbrief van Adriaen de Cock van Delwijnen en Joachim van Gent voor Joan van Dorp, groot 262 carolusguldens en 10 stuivers 's jaars 1654. Met stukken betreffende de verkoop van deze tijns aan Barthold de Cock van Delwijnen., 1688; 971; 1 charter en 1 omslag
        - Stukken betreffende de financiële administratie van de compagnie van de kapitein Barthold de Cock van Delwijnen., 1688-1692; 972; 1 omslag
    - Van Beynhem., XIV.
      Verwant met De Cock van Delwijnen door het huwelijk met Adriana van Beynhem met Johan de Cock van Delwijnen.
      - Gerrit van Beynhem (omstr. 1580) en Christina van Eck.
        - Akte van huwelijkse voorwaarden tussen Gerrit van Beynhem en Christina van Eck. In tweevoud., 1578; 973; 2 charters
          Reg. nr. 96.
          96 1578 maart 6.